Inventaris van het archief van de Rijksdienst voor het wegverkeer, (1980) 1981-1996
Nationaal Archief, Den Haag
Samen met de explosieve groei van het wagenpark tot vijf miljoen voertuigen moesten er steeds grotere inspanningen worden geleverd om registers op orde te houden. Bij politie en Justitie ontstond een steeds grotere behoefte aan een eenvoudiger en doelmatiger registratie van gegevens van de auto en de bestuurder.
De gedachte ontstond de kentekenbewijzen deel 1, 2, 3 samen te voegen tot een ééndelig kentekenbewijs en de bestanden van kentekens, apk, wam en houderschapsbelasting, eindelijk aan elkaar te koppelen. Hierdoor zou de informatie voor meerdere doeleinden door verschillende instanties gebruikt kunnen worden.
De politiek zette vaart achter de registratie en wetgeving. Om een dergelijk complex project tot stand te brengen was politieke steun onontbeerlijk. Met name minister Smit-Kroes was een stuwende de kracht hierachter. In samenspraak met de RDW besloot zij in 1986 om daadwerkelijk een geïntegreerd informatiesysteem te realiseren.
Omdat het herziene kentekenregister de basis zou vormen voor het nieuwe systeem kreeg de RDW de opdracht het op te zetten. De RDW zou de spin in het web van een groot informatienetwerk worden.
Een nieuwe kentekenregistratie behoefde aanpassing van de wet. In 1986 viel het besluit om een nieuwe Wegenverkeerswet tot stand te brengen waarbinnen ook een Nieuw Kenteken Register (NKR) en een Nieuw Voertuigreglement (NVR) zouden worden geregeld. De invoering werd op 1 maart 1991 gesteld maar uiteindelijk, omdat het project in 1990 een herstart onderging vanwege de complexiteit werd de Nieuwe Wegenverkeerswet op 1 april 1993 aanvaard door de Tweede Kamer en werden pas op 1 januari 1995 de WVW en NKR en NVR daadwerkelijk ingevoerd.
Voor de gebruikers van het Voertuigreglement veranderde er veel en voor fabrikanten, autohandelaren, importeurs en dergelijke werd duidelijker aan welke eisen ze moesten voldoen.
De officiële doelstelling van de NKR luidde: "het scheppen van een mogelijkheid tot effectuering van rechten en verplichting van de voor een motorvoertuig aansprakelijke eigenaar, houder en/of bestuurder", en een subdoelstelling "het bevorderen van een ruimer maatschappelijk gebruik van de registers.
Nog een belangrijke doelstelling van het NKR was het opschonen van het kentekenregister en het koppelen van andere bestanden zodat fraude beter kon worden aangepakt.
Van aankoop tot sloop moet bekend zijn wie eigenaar is, het op naamstellen scherper controleren en het register zuiver houden o.a. door elektronische gegevensoverdracht wat veel werk zou besparen.
Enkele mijlpalen van NKR zijn de tenaamstellingprocedure, de persoonsregistratie, de meldcode op kentekenbewijs, voertuigregistratie waarmee vanaf nu ook op meerdere manieren in het kentekenregister zoeken mogelijk was in plaats van alleen op kenteken, de bedrijfsvoorraad voor de autohandel, de erkenningsregeling en export en sloop.
Na de nieuwe serie kentekennummers vanaf 1978, met de overgang naar retorreflecterende gele kentekenplaten met zwarte opdruk, werd er in 1991 met een nieuwe serie kentekennummers begonnen:2 letters - 2 letters - 2 cijfers. Het eerste in deze reeks was DB-BB-01. Het kentekenregister werd in 1992 omgezet in een nieuw computersysteem. Na de invoering van de Wet op de Motorrijtuigenbelasting werd de belasting geheven op basis van het inmiddels geschoonde kentekenregister.
Er kwam versneld in 1993 een privacyreglement tot stand door de Wet Persoonsregistratie ondermeer door de toename van de informatieverstrekking. Dit om de privacy ten aanzien van de persoonsgegevens van de betrokkenen ter waarborgen. Door de nieuwe functie van het kentekenregister is het maatschappelijke belang ervan nu nog groter geworden. Het Nieuwe Kenteken Register heeft de positie van de RDW aanzienlijk veranderd en versterkt en de RDW kwam op de politieke agenda te staan en werd zeer serieus genomen.
Registratie Wettelijke aansprakelijkheidsverzekering motorvoertuigen (WAM)
Bij besluit van de minister van Verkeer en Waterstaat is de RDW aangewezen om de gegevens hiervan in een register bij te houden.
Snelle motorboten
Bij besluit van de minister van Verkeer en Waterstaat is de RDW aangewezen om registratiebewijzen hiervoor af te (doen laten) geven en om de gegevens hiervan in een register bij te houden.
Rijbewijzen
De RDW is aangewezen om rijbewijzen af te geven aan in het buitenland woonachtige Nederlanders, en het aankondigen van ongeldigverklaringen van rijbewijzen in daartoe aangewezen periodieken.
In 1986 werd de afgifte van rijbewijzen gedecentraliseerd naar gemeenten en kreeg de RDW de opdracht een centraal rijbewijsregister te bouwen voor een centraal rijbewijzenbestand en dit te beheren. Bovendien zou de RDW de rijbewijzen die in het buitenland waren afgegeven, gaan omwisselen voor Nederlandse. Het grootste probleem hierbij was de noodzakelijke verificatie van het rijbewijs en bezitters moesten dan ook aantonen dat ze een half jaar in het buitenland hadden gewoond.
Ontheffingen uitzonderlijk vervoer
De RDW is door de minister van Verkeer en Waterstaat aangewezen om een centrale afgifte van ontheffingen voor bijzondere transporten bij te houden en de registratie hiervan.
Voorlichting en Informatieverstrekking
De RDW neemt ten gevolge van haar taak een centrale plaats in binnen een weefstel van informatiestromen. Wat betreft de relevantie voor de gehele periode vanaf 1951 kan opgemerkt worden dat de informatievoorziening plaats heeft vanaf de inwerkingtreding van de regelingen waarbij de diverse registraties in het leven werden geroepen, met de Politie als grootste afnemer.
Door investeringen in verbetering van de communicatie-infrastructuur bij zowel de klanten als de RDW zelf kon er on line gegevensverstrekking plaatsvinden.
Voorlichting heeft over de gehele periode plaats gehad met betrekking tot alle naar buiten tredende activiteiten van de RDW aan derden.
Organisatie
Het hoofdkantoor van de RDW was nog gehuisvest aan de Raamweg 45 te Den Haag en verhuisde aan het begin van de jaren tachtig naar de Fruitweg 262 te Den Haag.
De afdeling Keuringen Onderzoek werd gereorganiseerd met de komst van keuringsstations in 1981. Dit leverde een personeelsuitbreiding op van 280 medewerkers. Het personeelsbestand van de RDW nam alleen maar toe en dit leidde tot aanpassing van de organisatie in twee directies: de directie I en A ofwel Informatievoorziening en Automatisering in Veendam en de directie Technische Zaken in Den Haag, dit duurde tot 1989.
De directeur J.G. Kuiperbak werd in 1985 opgevolgd door de heer C.H.A. Aangenendt.
In Veendam werkten in 1984 400 medewerkers, deze groei kwam ondermeer door het in eigen beheer uitvoeren van de automatiseringswerkzaamheden. De nieuwe afdeling Automatisering werd vanaf 1981 opgezet, de oude computer vervangen door een nieuwe en via tijdelijke onderkomens in 1986 gehuisvest in de nieuwbouw aan het Skagerrak te Veendam. In 1985 werd er een nieuwe telefooncentrale in gebruik genomen vanwege de groeiende informatievraag. Reorganisaties waren binnen de RDW aan de orde van de dag, in 1987 vond er een reorganisatie plaatst bij de afdeling Technische Zaken maar deze afdeling werd even later weer opnieuw gereorganiseerd, belangrijk was de komst van de accountmanagers die "het gezicht van de RDW moesten gaan vormen". Dat het personeel moest worden uitgebreid, huisvesting verbeterd en de bereikbaarheid moest worden vergroot had alles te maken met het feit dat de taken van de RDW bleven toenemen.
De onrust begon toen de Minister van Verkeer en Waterstaat het aantal personeelsleden wilde terug brengen en de dienst weer bij Rijkswaterstaat wilde onderbrengen. De RDW Dienstcommissie sprak zich uit tegen het bezuinigingsbeleid van het Ministerie.
Er werd terug gereorganiseerd en de RDW koos voor terugkeer naar de kerntaken en voor overgang van gegevensbeheer naar procesbegeleiding. Het gebruik van informatietechnologie nam toe.
Het project NKR en NVR werd opgestart en bracht enorm veel werk met zich mee en het duurde tot 1995 voordat met de invoering kon worden begonnen.
De Minister van Verkeer en Waterstaat nam in 1988 een principebesluit de RDW te verzelfstandigen en dit leverde weer een nieuw zwaar project op. Een nieuwe directeur werd benoemd om de RDW naar de verzelfstandiging te leiden maar werd al weer snel opgevolgd door een weer een nieuwe directeur de heer M.Froon.
Er werd een convenant gesloten tussen de Platformdienstcommissie en de Directie over behoud van eenheid, taken, werkgelegenheid, een goede sociale paragraaf en onderzoek naar de organisatie- en managementstructuur. Er kwam weer een afslankronde de Grote Efficiency Operatie. Iedereen stond weer op de achterste benen binnen de RDW, maar toch werd er een akkoord bereikt hierover met de Minister van V&.W en de RDW mag definitief verzelfstandigen. De RDW veranderde van een technische dienst in een dienstverlenende dienst waarbij informatievoorziening voorop stond.
In 1990 werd er een nieuw computersysteem aangeschaft, dit in verband met de NKR waarbij de bestaande bestanden aan elkaar werden gekoppeld. In 1992 werd het kentekenregister geconverteerd. En kreeg de RDW een van de grootste computernetwerken van Nederland, met een uitwijkcentrum aan de Lloydsweg te Veendam.
In 1994 werd de nieuwe WegenVerkeersWet aangenomen van belang voor de verzelfstandiging.
In 1992 vertrok de directeur H. Froon en kwam er een nieuwe directeur R.I.F.C.C. van den Enden.
Reden tot zorg was er voor de bedrijfsvoering, het financiële beheer, de administratieve organisatie en de geografische spreiding van de organisatie, het schorte aan interne samenwerking en het afstemmen van werkzaamheden. In de jaren 1992-1995 volgde een diepgaand proces van organisatieontwikkeling. Er werd voorruitgang geboekt in 1994 door de notitie "Hoofdstructuur RDW" en werd gekozen voor integraal management.
In 1995 kwam er een nieuwe directie, de heren J.G. Hakkenberg en H. van Santen. Het personeelsbestand stond inmiddels op 1.261 in 1996. De laatste voorbereidingen voor de verzelfstandiging waren de, quick-scan en een ondernemingsplan. In april 1996 werd de laatste hindernis genomen, een goedgekeurde accountantsverklaring.
Op 30 juni 1996 hield de Rijksdienst voor het Wegverkeer op te bestaan en werd met ingang van 1 juli 1996 het Zelfstandig Bestuurs Orgaan RDW.
Organogram van de Rijksdienst voor het Wegverkeer, 1987-1995:
Geschiedenis van het archiefbeheer
Postregistratie
De postregistratie werd tot 1986 gerealiseerd in het fiche doorschrijfsysteem, waarvan de fiches onder meer werden gebruikt voor de voortgang en afdoening controle. Daarna werden de in- en uitgaande brieven geregistreerd in een geautomatiseerd postregistratiesysteem tot 1995. Hierna werden de in- en uitgaande brieven geregistreerd in een geautomatiseerd postregistratie- en archiveringssysteem.
Archivering
De Minister van Verkeer was zorgdrager op grond van het Koninklijk Besluit algemene secretarie aangelegenheden rijksadministratie (KB. -ASAR)1980.
Het archiefbeheer was gecentraliseerd voor wat betreft de beleidsstukken maar in de praktijk bleven de meeste stukken op de afdelingen en kwamen in ongestructureerde vorm of helemaal niet in het archief van PAZ. Er werd ook steeds melding gemaakt door de archiefinspectie van achterstanden in de selectie en vernietiging van de archieven, waardoor de slechte toegankelijkheid in de hand werd gewerkt. De archiefvoorschriften werden niet altijd frequent nageleefd. De archiefbescheiden werden geordend naar onderwerp die in de organisatie voorkwamen volgens een voor de RDW aangepaste basis archief code, en deels numeriek. In 1996 onderging alleen het archief van het hoofdkantoor van de Rijksdienst voor het Wegverkeer een bewerking ter afsluiting van de archiefperiode, vanwege de verzelfstandiging van de RDW tot een verzelfstandigd bestuursorgaan (ZBO). Deze bewerking werd uitgevoerd door een extern bureau met als resultaat een afgesloten geschoond archief voorzien van een dossierinventaris over een periode (1937) 1949-1995 (1996). Het archief bleef extern bewaard en werd in 2002 overgeplaatst naar de archiefruimte van de RDW te Veendam, waar zich ook nog het archief over genoemde periode van de afdelingen van die vestiging bevonden.
In 2004 werd over de periode (1937) 1949-1980 van de te bewaren archiefstukken van de Rijksdienst voor het Wegverkeer een archiefinventaris (deel 1) vervaardigd en overgedragen aan het Nationaal Archief te Den Haag.
De verwerving van het archief
Overbrenging van een overheidsarchief
De verwerving van het archief
Het archief is krachtens bepalingen van de Archiefwet overgebracht.
Inhoud en structuur van het archief
2.16
Selectie en vernietiging
Selectie en vernietiging van de archiefbescheiden werd toegepast in overeenstemming met de:
Basis Selectie Document (BSD nr.18) voor de RDW, gepubliceerd op 2 april 1997 Stcrt.97.205
BSD Iedereen onderweg nr. 86
Lijst van voor vernietiging in aanmerking komende archiefbescheiden van het departement van het Ministerie van Verkeer en Waterstaat en van daar onder ressorterende rijksorganen met uitzondering van het Staatsbedrijf der PTT, nr.1055.7,1977; gewijzigd voor de onderdelen:
Overheidspersoneel BSD 72 t/m 77
Overheidsinformatievoorziening BSD nr. 92
Huisvesting: Het rijk onder dak BSD nr. 45
Voor zover selectiebeslissingen afwijken van het BSD zijn deze op voorstel en/of met goedkeuring van de RDW genomen. Van belang is verder het feit dat de stukken een cultuurhistorische waarde hebben, bijvoorbeeld in relatie tot de ontwikkeling van de kentekenregistratie, het maatschappelijke belang hiervan en unieke karakter van de RDW.
En voor onderzoek naar de kentekenregistratie in Europa. Ook zijn er enkele voorbeeld- dossiers in de inventaris aanwezig. De constatering van eerder genoemde incompleetheid van het archief heeft geleid tot het in bepaalde gevallen bewaren van concepten en kopieën bij het ontbreken van het origineel van wezenlijke zaken.
Aanvullingen
De archiefstukken betreffende de originele ECE reglementen (formele files) 1981-1996 zijn op de afdeling OVR gebleven, en gearchiveerd op reglement nummer, in verband met de raadpleging hiervan. De typegoedkeuringen van motorvoertuigen zijn op de afdeling VT gebleven, en gearchiveerd op typegoedkeuringsnummer. Deze zullen na selectie t.z.t. alsnog worden overgebracht naar het Nationaal Archief.
In 2016 zijn de publicitaire jaarverslagen over 2000, 2001, 2002 en 2003, die destijds in website-vorm zijn uitgebracht, opgenomen in het e-Depot.
Ordening van het archief
Bij de ordening van het inventarisschema werd gekozen voor de indeling 'algemeen -bijzonder' en 'organisme -taakuitvoering' omdat deze indeling de onderzoeker bij het raadplegen van de inventaris een duidelijk overzicht geeft van de onderwerpen waarover de documenten in het archief aanwezig zijn.
De rubrieken en plaatsing van de stukken zijn grotendeels gebaseerd op de ordening die door de administratie was aangebracht conform de basis archiefcode. In enkele gevallen is hiervan afgeweken vanwege de overzichtelijkheid.
Aanwijzingen voor de gebruiker
Openbaarheidsbeperkingen
Volledig openbaar.
Materiële beperkingen
Aanvraaginstructie
Openbare archiefstukken kunnen online worden aangevraagd en gereserveerd. U kunt dit ook via de terminals in de studiezaal van het Nationaal Archief doen. Om te kunnen reserveren dient u de volgende stappen te volgen:
U maakt een profiel aan op www.gahetna.nl, en logt vervolgens in
Via de archiefinventaris (alleen de beschrijvingen met rode nummers) selecteert u het gewenste archiefstuk door op de knop 'Reserveren' te klikken
In het volgende scherm geeft u aan op welke dag u het archiefstuk wilt inzien
Indien u zich bevindt in de studiezaal en een tafelnummer heeft ontvangen kunt u dit nummer vermelden. Als u geen tafelnummer heeft kunt u tafelnummer 777 laten staan
Vervolgens bevestigt u uw reservering door deze te versturen.
Verwant materiaal
Beschikbaarheid van kopieën
Afgescheiden archiefmateriaal
De te bewaren kentekengegevens in het kentekenregister blijven in het register op kenteken bewaard.
Verwante archieven
Met de aanduiding NB. zie ook invent. deel 1 wordt bedoeld de archiefinventaris van de Rijksdienst voor het Wegverkeer (1937) 1949-1980 (2.16.98).
Bijlagen
Overzicht van geraadpleegde bronnen
I. Hessel en M. Brezet, Keuringen en Kentekens, de RDW 50 jaar onderweg, interne jubileum uitgave van de RDW, Zoetermeer 1999.
Lijst van gebruikte afkortingen
Lijst van afkortingen
ABS
Anti Blokkeer Systeem
AFCENT
Allied Forces Central Euope
ANKER
Afstemmingsoverleg NKR
ARN
Auto Recycling Nederland
AROB
Wet Administratieve Rechtspraak Overheidsbeschikkingen
BFG
British Forces in Germany
BIAS
Buitendienst Informatie en Afspraken systeem
BN
Bijzondere Nederlander
BOVAG
Bond van Automobiel-,Garage en Aanverwante bedrijven
BPM
Belasting personenauto's en motorrijwielen
CBM
Centraal Bureau Motorrijtuigenbelasting
CIS
Centraal Informatie Systeem
CITA
Comité Internationale de l'inspectione TechniqueAutomobile
CUSUM
Cumulated SUM
CHINI
Coördinatie HSB-invoering NKR-invoering
ECE
Economische Commissie voor Europa
ECR
Efficiënt Consumer Response
EEG
Europese Economische Gemeenschappen
ET
Europese Typegoedkeuring
ERGA
Evolution of Regulations Global Approach
EEVC
European Experimental Vehicle Comité
DAF
Van Doorne's Aanhangwagenfabriek
DATADICTIONARY
Systeemgegevensboek
DC
Dienstcommissie
DRIVER
Departementale projectgroep Rij-Instructie Verkeers Educatie en Rijbevoegdheid
GR.
Groupe de Rapporteurs.
GAIK
Gecontroleerde Afgifte en Inname Kentekenplaat
GN
Geen Nederlander
INB-groep
International Network of Business know how
ISO
International Standaards For Standardisation
KDI
Stichting Kwaliteitsdienst
LPG
Liquid Petrol Gas
KPMG EDP
KlynveldPeatMarwick; Electronic Data processing
MIMER
Softwareprogramma 4e generatie
NEN
Nederlandse Norm
NIWO
Stichting Nationale en Internationale Wegvervoer Organisatie
ORB
On line Registratie Bedrijfsvoorraad;RDW systeem
OTA
Organic Trade Association
PDP
Procedure Definition Processor
PROK
Projektgroep Koppeling keuringsplicht aan kenteken- registratie
PTT
Staatsbedrijf der Posterijen, Telegrafie en Telefonie
RAI
Nederlandse Vereniging van Rijwiel en Automobiel Industrie
RDC
RAI Documentatie Centrum / RAI Data centrum
RDMS
Relationele Database Management Systeem
R&I
Divisie Registratie & Informatie
SIEW
Stichting Inschrijving Eigen Vervoer
SOA
Samenwerkende Organisaties op het gebied van Autobussen
SOVA
Samenwerkende Organisaties op het gebied van Vrachtautomobielen, Opleggers en aanhangwagen
TCL
Test Centrum Lelystad
VAR
Stichting Vermist Auto Register
VenW
Ministerie van Verkeer en Waterstaat
VT
Afdeling VoertuigTechniek
Beschrijving van de series en archiefbestanddelen
- STUKKEN VAN ALGEMENE AARD, I
  - Verslagen en vergaderstukken van de vergaderingen van de Directie, Staf, Managementteam en Directieberaad., 1.
    - Verslagen van de Stafvergaderingen., 1981-1989; 1-5; 5 omslagen
      - 1981-1982, 1
      - 1983-1984, 2
      - 1985-1986, 3
      - 1987-1988, 4
      - 1989, 5
    - Vergaderstukken van de Stafvergaderingen., 1983-1989; 6-9; 2 omslagen 2 pakken
      - 1983-1984, 6
      - 1985-1986, 7
      - 1987-1988, 8
      - 1989, 9
    - Verslagen van de vergaderingen van de Directieraad., 1983-1988; 10-12; 2 omslagen 1 pak
      - 1983-1984, 10
      - 1985-1986, 11; 1 pak
      - 1987-1988, 12
    - Verslagen van de vergaderingen van het Managementeam., 1989-1996 (juni); 13-16; 3 omslagen 1 pak
      - 1989-1990, 13
      - 1991-1992, 14; 1 pak
      - 1993-1994, 15
      - 1995-1996, 16
    - Vergaderstukken van de vergaderingen van het Managementteam., 1989-1996 (juni ); 17-157; 129 omslagen 12 pakken
      zie ook rapport Meurs inv.nr. 83 nr.93.072
      - 89.001-89.029, 1989, 17
      - 89.030-89.068, 1989, 18
      - 89.069-89.096, 1989, 19
      - 89.097-89.135, 1989, 20
      - 90.001-90.030, 1990, 21
      - 90.031-90.050, 1990, 22
      - 90.051-90.081, 1990, 23
      - 90.082-90.100, 1990, 24
      - 90.101-90.133, 1990, 25
      - 90.134-90.150, 1990, 26
      - 90.151-90.200, 1990, 27
      - 90.201-90.224, 1990, 28
      - 90.225-90.250, 1990, 29
      - 90.251-90.275, 1990, 30
      - 90.276-90.285, 1990, 31
      - 91.286-91.017, 1991, 32
      - 91.018-91.044, 1991, 33
      - 91.045-91.050, 1991, 34
      - 91.051-91.067, 1991, 35
      - 91.068-91.085, 1991, 36
      - 91.086-90.100, 1991, 37
      - 91.101-90.121, 1991, 38
      - 91.122-91.124, 1991, 39
      - 91.125-91.141, 1991, 40
      - 91.142-91.152, 1991, 41
      - 91.153-91.178, 1991, 42
      - 91.179-91.204, 1991, 43
      - 91.205-91.226, 1991, 44
      - 91.227-91.244, 1991, 45
      - 91.245-91.270, 1991, 46
      - 91.271-91.287, 1991, 47
      - 91.288-91.307, 1991, 48
      - 91.308-91.328, 1991, 49
      - 91.329-91.339, 1991, 50
      - 91.340-91.367, 1991, 51
      - 92.001-92.002, 1992, 52
      - 92.003-92.024, 1992, 53
      - 92.025-92.033, 1992, 54
      - 92.034-92.047, 1992, 55
      - 92.048-92.059, 1992, 56
      - 92.060-92.071, 1992, 57
      - 92.072-92.086, 1992, 58
      - 92.087-92.099, 1992, 59
      - 92.100-92.127, 1992, 60
      - 92.128-92.163, 1992, 61
      - 92.164-92.180, 1992, 62
      - 92.181-92.202, 1992, 63
      - 92.203-92.218, 1992, 64
      - 92.219-92.233, 1992, 65
      - 92.234-92.250, 1992, 66
      - 92.251-92.285, 1992, 67
      - 92.286-92.300, 1992, 68
      - 92.301-92.321, 1992, 69
      - 92.322-92.340, 1992, 70
      - 92.341-92.358, 1992, 71
      - 92.359-92.374, 1992, 72
      - 92.375-92.391, 1992, 73
      - 92.392-92.409, 1992., 74
      - 92.410-92.453, 1992, 75
      - 92.454-92.467, 1992, 76
      - 92.468-92.490, 1992, 77
      - 92.491-92.499, 1992, 78
      - 93.001-93-012, 1993, 79
      - 93.013-93.030, 1993, 80
      - 93.031-93.055, 1993, 81
      - 93.056-93.071, 1993, 82
      - 93.072-93.080, 1993, 83
      - 93.081-93.087, 1993, 84
      - 93.088-93.104, 1993, 85
      - 93.105-93.110, 1993, 86
      - 93.111-93.134, 1993, 87
      - 93.135-93.146, 1993, 88
      - 93.147-93.148, 1993, 89
      - 93.149-93.160, 1993, 90
      - 93.161-93.197, 1993, 91
      - 93.198-93.214, 1993, 92
      - 93.215-93.235, 1993, 93
      - 93.236-93.254, 1993, 94
      - 93.255-93.276, 1993, 95
      - 93.277-93.306, 1993, 96
      - 93.307-93.317, 1993, 97
      - 93.318-93.332, 1993, 98
      - 93.333-93.349, 1993, 99
      - 93.350-93.357, 1993, 100
      - 93.358-93.389, 1993, 101
      - 93.390-93.405, 1993, 102
      - 93.406-93.421, 1993, 103
      - 93.422-93-438, 1993, 104
      - 93.439-93.450, 1993, 105
      - 93.451-93.471, 1993, 106
      - 93.472-93.498, 1993, 107
      - 93.499-93.510, 1993, 108
      - 93.511-93.524, 1993, 109
      - 93.525-93.542, 1993, 110
      - 93.543-93.551, 1993, 111
      - 93.552-93.559, 1993, 112
      - 93.560-93.581, 1993, 113
      - 94.001-94.030, 1994, 114; 1 pak
      - 94.031-94.060, 1994, 115; 1 pak
      - 94.061-94.100, 1994, 116; 1 pak
      - 94.101-94.136, 1994, 117; 1 pak
      - 94.137-94.161, 1994, 118; 1 pak
      - 94.162-94.200, 1994, 119; 1 pak
      - 94.201-94.224, 1994, 120
      - 94.225-94.255, 1994, 121; 1 pak
      - 94.256-94.294, 1994, 122
      - 94.295-94.310, 1994, 123
      - 93.311-94.325, 1994, 124; 1 pak
      - 94.326-94.333, 1994, 125
      - 94.334-94.349, 1994, 126
      - 94.350-94.359, 1994, 127
      - 94.360-94.370, 1994, 128
      - 94.371-94.384, 1994, 129
      - 94.385-94.428, 1994, 130; 1 pak
      - 94.429-94.447, 1994, 131
      - 94.448-94.479, 1994, 132
      - 94.480-94.499, 1994, 133
      - 95.001-95.030, 1995, 134; 1 pak
      - 95.031-95.058, 1995, 135
      - 95.059-95.067, 1995, 136; 1 pak
      - 95.068-95.104, 1995, 137
      - 95.105-95.134, 1995, 138
      - 95.135-95.149, 1995, 139; 1 pak
      - 95.150-95.168, 1995, 140
      - 95.169-95.176, 1995, 141
      - 95.177-95.195, 1995, 142